臺灣高雄地方法院刑事判決                          九十一年度易字第八八五號
    公  訴  人  臺灣高雄地方法院檢察署檢察官
    被      告  丙○○
右列被告因竊盜案件，經檢察官提起公訴（九十一年度偵字第三六二七號），本院判
決如左：
    主  文
丙○○連續攜帶兇器毀越安全設備於夜間侵入有人居住之建築物竊盜，累犯，處有期
徒刑壹年肆月。扣案之螺絲起子及固定鉗各壹支均沒收。
    事  實
一、被告丙○○前因竊盜案件，經臺灣高等法院以八十二年台上字第四九九號判處有
    期徒刑三年，並宣告強制工作三年，於民國八十八年十二月三十一日因假釋期滿
    而執行完畢，復於九十年間因竊盜未遂案件，經臺灣高雄地方法院判處有期徒刑
    八月確定，於九十年十二月二日執行完畢。詎仍不知悔改，復基於意圖為自己不
    法所有之概括犯意，先於九十一年二月十七日晚上七時許，攜帶其所有客觀上具
    危險性屬兇器之一字型螺絲起子（事後已丟棄），由高雄市○○區○○路二十六
    號七樓之七租屋處之頂樓，潛入其隔鄰有人居住之建築物即民主路十八號佶莉飯
    店頂樓，以上開螺絲起子割破窗戶玻璃並打開踰越窗戶之方式（毀損部分未據告
    訴），侵入佶莉飯店之辦公室內，竊取東元牌二十吋電視機乙台、聲寶牌錄放影
    機二台，得手後將上開物品藏置於前開租處。復於同年月十九日凌晨一時八分左
    右，在高雄市○○區○○街四十八號前，攜帶其所有客觀上具危險性屬兇器之螺
    絲起子及固定鉗各一支，趁甲○○所駕駛置有氧氣筒四十二瓶之車號ＺＳ─六一
    五號（起訴書誤載為ＺＡ─六一五號）自大貨車車門未鎖，竟侵入其內，毀壞該
    車電門鎖竊取該車，致該電門鎖不堪使用，足以生損害於甲○○。惟於得手後駕
    車逃離時，因心慌沿路撞毀招牌及路旁車輛，為路人發覺而報警查獲。
二、案經高雄市政府警察局鼓山分局移送臺灣高雄地方法院檢察署檢察官偵查起訴。
    理  由
一、訊據被告對於侵入佶莉飯店辦公室拿取電視機及錄放影機，以及損壞車號ＺＡ─
    六一五號自大貨車電門鎖並竊取之事實固供承不諱，惟就竊取佶莉飯店物品部分
    矢口否認有竊盜之犯意，辯稱：因為飯店之馬達很大聲，伊僅係想找他們理論，
    並未有竊取之故意云云。經查：右揭事實業據被害人乙○○及甲○○於警訊及本
    院調查時中指訴綦詳，且有贓物認領保管單二紙及照片十六幀附卷可稽，被告苟
    係單純欲與佶莉飯店人員理論，何須持螺絲起子割破窗戶侵入，且又取走其內之
    電視機、錄放影機，復藏置於租屋處，並未歸還，足見被告有竊盜之故意甚為顯
    然，所辯顯係卸責之詞，不足採信。本件事證明確，被告犯行堪予認定。
二、按刑法第三百二十一條第一項第三款之攜帶兇器竊盜罪，係以行為人攜帶兇器竊
    盜為其加重條件，此所謂之兇器，其種類並無限制，凡客觀上足以對人之生命、
    身體、安全構成威脅，具有危險性之兇器均屬之，且祇須行竊時攜帶此種具有危
    險性之兇器為已足，並不以攜帶之初有行兇之意圖為必要，有最高法院七十九年
    臺上字第五二五三號判例意旨可資參照。查本案被告第一次竊盜攜帶之一字型螺
    絲起子，以及第二次竊盜攜帶之螺絲起子及固定鉗，客觀上均足以對人之生命、
    身體、安全構成威脅，應為兇器之一種；又窗戶具有防閑作用，應屬安全設備。
    故核被告丙○○第一次竊盜犯行，係犯刑法第三百二十一條第一項第一款、第二
    款、第三款之加重竊盜罪（公訴人漏未審酌被告毀越安全設備之情節，應予補充
    更正）；第二次竊盜行為係犯刑法第三百二十一條第一項第三款之加重竊盜罪及
    同法第三百五十四條之毀損器物罪。其先後二次加重竊盜犯行，時間緊接，觸犯
    構成要件相同之罪名，顯係基於概括犯意為之，為連續犯，應依刑法第五十六條
    之規定，論以一較重之刑法第三百二十一條第一項第一款、第二款、第三款之攜
    帶兇器毀越安全設備於夜間侵入有人居住之建築物竊盜罪，並加重其刑。又其所
    犯上開加重竊盜罪與毀損器物罪間，有方法目的之牽連關係，應從一重之加重竊
    盜罪處斷。再被告有犯罪事實一所示之犯罪科刑執行情形，有臺灣高雄地方法院
    檢察署刑案資料查註紀錄表、臺灣高等法院被告全國前案紀錄表可按，其於五年
    內再犯本件有期徒刑以上之罪，為累犯，應依法加重其刑，並遞加之。爰審酌被
    告犯後坦承部分犯行，態度良好，惟其連續攜帶兇器竊盜，對他人之生命、身體
    安全所具有之潛在危險性重大，危害社會治安甚鉅等一切情狀，量處如主文所示
    之刑，以示儆懲。扣案之螺絲起子一支、固定鉗一支既為被告所有，而供犯本罪
    所用之物，已如前述，爰依刑法第三十八條第一項第二款之規定，宣告沒收；至
    被告第一次行竊時所用之一字型螺絲起子，已於事後丟棄，業據被告供明在卷，
    為免日後執行困難，爰不為沒收之諭知，附此敘明。又被告前因竊盜案件，業經
    臺灣高等法院以八十二年台上字第四九九號判處有期徒刑三年，並宣告強制工作
    三年，於八十八年十二月三十一日因假釋期滿而執行完畢，復於九十年五月二十
    二日，因竊盜未遂案件，經臺灣高雄地方法院判處有期徒刑八月確定，於九十年
    十二月二日甫執行完畢，有臺灣高雄地方法院檢察署刑案資料查註紀錄表、臺灣
    高等法院被告全國前案紀錄表可按，本案係其經強制工作後第二次犯竊盜罪，尚
    難遽認被告有犯竊盜罪之習慣，爰不予以宣告強制工作，併此敘明。
據上論斷，應依刑事訴訟法第二百九十九條第一項前段，刑法第五十六條、第三百二
十一條第一項第一款、第二款、第三款、第三百五十四條、第五十五條、第四十七條
、第三十八條第一項第二款，判決如主文。
本案經檢察官秦德進到庭執行職務。
中    華    民    國       九十一     年      五      月      十七      日
                                  臺灣高雄地方法院刑事第六庭
                                      審判長  法  官  趙家光
                                      法  官  周玉群
                                              法  官  邱泰錄
右正本證明與原本無異。
如不服本判決，應於判決送達後十日內，向本院提出上訴狀。
                                              書記官  林慧君
中    華    民    國      九十一      年      五      月      十七      日
中華民國刑法第三百二十一條
 (加重竊盜罪)
犯竊盜罪而有左列情形之一者，處六月以上五年以下有期徒刑：
一  於夜間侵入住宅或有人居住之建築物、船艦，或隱匿其內而犯之者。
二  毀越門扇、牆垣或其他安全設備而犯之者。
三  攜帶兇器而犯之者。
四  結夥三人以上而犯之者。
五  乘火災、水災或其他災害之際而犯之者。
六  在車站或埠頭而犯之者。
前項之未遂罰之。
